【裁判字號】    96,訴,1674
【裁判日期】    970324
【裁判案由】    公共危險
【裁判全文】
臺灣臺南地方法院刑事判決              96年度訴字第1674號
聲  請  人  臺灣臺南地方法院檢察署檢察官
被      告  甲○○
上列被告因公共危險案件，經檢察官聲請簡易判決處刑（96年度
偵字第15803號），本院認不宜，改依通常程序審理，判決如下
：
    主  文
甲○○駕駛動力交通工具肇事，致人受傷而逃逸，累犯，處有期
徒刑捌月。
    事  實
一、甲○○前因偽造有價證券、強盜及毒品案件，分經法院判處
    有期徒刑四年六月、二年八月及四月確定，於九十五年三月
    九日縮短刑期假釋付保護管束出監，同年九月二十七日保護
    管束期滿，未經撤銷，視為執行完畢，詎於上開有期徒刑執
    行完畢後五年內之九十六年九月四日凌晨一時五十分許，駕
    駛車牌號碼YI-3121號自用小客車，搭載友人洪文彬及其餘
    不詳友人共四人自台南市○○街三０五號卡拉ＯＫ店門前出
    發，沿安富街由東向西行駛約一至二百公尺至台南市○○區
    ○○路口欲左轉（下稱第一現場），不慎擦撞由乙○○○所
    騎乘、由南向北沿海佃路機車優先道行駛、車牌號碼SNV-19
    08號輕型機車，致乙○○○人車倒地，並受有右肩部挫傷併
    併擦傷、右膝挫傷併擦傷、左小腿挫傷及左大腿挫傷等傷害
    （所涉過失傷害部分，未據乙○○○提出告訴）。詎甲○○
    及其友人下車查看後，發現乙○○○受傷之事實，僅由該同
    行友人提出一千元欲賠償乙○○○，惟乙○○○堅持報警處
    理，甲○○竟未對之為任何救護行為，亦未留下任何聯絡資
    料，即逕行倒車離去，惟行至原卡拉ＯＫ店門前欲停車時，
    再不慎撞擊後方由丙○○所停放於路旁（下稱第二現場）、
    車牌號碼9761-LX號自小客車，此同時乙○○○之女吳婕
    經乙○○○以行動電話通知，自家中來到現場，發現僅餘乙○○○留在現場，肇事之人已不見蹤影，幸經乙○○○記下
    甲○○肇事車牌號碼，告知吳婕，其方憶及來此途中所見
    甲○○前開另撞擊車牌號碼9761-LX號自小客車之交通事故
    ，其中一輛車輛，即為肇事車輛，隨即前往質問甲○○，並
    打電話報警，甲○○見狀，一時心急竟棄車逃離現場。嗣經
    丁○○○○到場處理，依現場留下之車輛車牌號碼通知甲○○到場說明，而循線查悉上情。
二、案經臺南市警察局第三分局報請臺灣臺南地方法院檢察署檢
    察官偵查起訴。
    理  由
一、訊據被告甲○○固不否認前後二次肇事行為，惟矢口否認有
    逃逸之行為，辯稱我真的沒有肇事逃逸，我有與被害人接觸
    、談話，我有留下電話給被害人，不論是第一現場被害人的
    女兒及第二現場被害人我都有留下聯絡電話，我在警察局叫
    我去做筆錄之前就與被害人和解了等語云云。
二、經查：被告於九十六年九月四日凌晨一時五十分許，駕駛車
    牌號碼YI-3121號自用小客車，搭載友人自台南市○○街三
    ０五號卡拉ＯＫ店門前出發，沿安富街由東向西行駛約一至
    二百公尺至台南市○○區○○路口欲左轉（下稱第一現場）
    ，不慎擦撞由乙○○○所騎乘、由南向北沿海佃路機車優先
    道行駛、車牌號碼SNV-908號輕型機車，致乙○○○人車倒
    地，並受有右肩部挫傷併擦傷、右膝挫傷併擦傷、左小腿挫
    傷及左大腿挫傷等傷害一節，為被告所自承，並有車禍現場
    照片、道路交通事故初步分析研判表、道路交通事故現場圖
    、道路交通事故調查報告(一)、(二)暨道路交通事故現場圖影本
    各一份及乙○○○財團法人奇美醫院診斷證明書一紙在卷供
    參。
三、被告駕駛自用小客車與乙○○○騎乘機車發生擦撞肇事後，
    雖曾下車查看，惟並未報警處理或對乙○○○為任何救護行
    為或聯絡資料，甚至於乙○○○當時或其女兒吳婕嗣後尋
    獲伊時，堅持報警處理後，隨即倒車離開第一現場及棄車徒
    步離開第二現場等情，已據乙○○○、吳婕於本院審理時
    結證屬實，另據丁○○○○於本院審理時亦證稱其到場處理
    事故時，已不見被告蹤影等語在卷，此外復有台南市○○○○○道路交通事故肇事逃逸追查表存卷供參，故被告肇事後
    逃逸一節應堪認定。
四、被告雖另辯稱其當時在第一現場，因怕妨礙交通，故乃先行
    離去，而非逃逸，因其果欲肇事逃逸，大可逕自駕車往前離
    去即可，何需大費週章倒車一、二百公尺回到原來出發之卡
    拉ＯＫ店，而再在第二現場發生第二件事故。再者其如未留
    下聯絡資料，如何事後隨即與乙○○○達成和解云云。然查
    本件被告與乙○○○發生交通事故之時間，已係許多商業活
    動早已停止之凌晨一時五十分許，又發生之地點係在台南市
    ○○路與安富街口，並非屬台南市繁華之商業鬧區，當時已
    人車稀少，路旁並非無可供臨時停車之處，已據丁○○○○
    證稱屬實，復參諸警卷所附車禍現場照片自明，故被告辯稱
    現場無處可停車，已與事實不符。又被告並未留在第一現場
    照護傷者乙○○○，甚或在第二現場遭吳婕尋獲時，尚否
    認過失，而稱係乙○○○騎車撞伊，且確未留下任何聯絡資
    料，即離去現場等情，已如前述經乙○○○、吳婕於本院
    審理時證稱在卷，況且被告事後已與被害人達成和解，依一
    般經驗法則判斷，若被告當時確曾留下聯絡資料與乙○○○
    或吳婕，則其二位於本院審理時，當為有利於被告之證言
    ，惟渠等仍證稱被告並未留下任何聯絡有如前述，足見被告
    所辯留下資料云云，應屬卸責之詞，而與事實不符。至被告
    為何需大費週章未逕自向前駕車離去，而倒車回到原來出發
    點，確與常情有違，然此可能屬被告當下一時之決定或另有
    其不為人知之用意，惟不論其原因如何，被告肇事後未主動
    報警處理，並留在第一現場照護傷者而離去，應堪認定，其
    上開所辯，並無可採。
五、被告復再辯稱其因見一群人來勢洶洶，恐遭毆打，方才離去
    現場云云。然查被告於第一現場時，因見證人乙○○○堅持
    打電話報警及通知其先生到場處理，且當時並無所謂「一群
    人來勢洶洶」，其隨即駕車離去一節，業據其於警詢時自承
    ：「我未報案。我駛離現場，我未保持現場，對方車我不知
    道。我看對方右腳有擦傷，我未留下我本人聯絡資料或其他
    連絡方式給對方。我沒有救護或採取其他必要措施。」等語
    在卷。另證人吳婕證稱其當時係與妹妹同乘騎機車到達第
    一現場，且到達時，已不見被告，故告離開肇事之第一現場
    時，並無其上開所辯迫不得已之情形。另縱如被告於警詢中
    所謂：「．．．然後SNV-908號機車駕駛人家屬即前來，一
    來就開始罵我，然後表示要叫警察並叫一群青少年前來，我
    害怕就丟下我車子，沿巷子離開現場，於府安路叫一部計程
    車回住所。」等語屬實，其已無故離開肇事使人受傷之第一
    現場，足可認定。
六、綜上所述，本院事證明確，被告所辯，均係卸責之詞，不足
    採信，應依法論科。
七、核被告所為，係犯刑法第一百八十五條之四駕駛動力交通工
    具肇事致人受傷逃逸罪。又被告前有事實欄之犯罪及執行紀
    錄，有台灣台南地方法院檢察署刑案資料查註紀錄表、臺灣
    高等法院被告前案紀錄表在卷可按，其於五年之內再犯本件
    有期徒刑以上之罪，為累犯，應依法加重其刑。爰審酌被告
    肇事後，未協助救護、旋即逃逸，罔顧他人生命、身體安全
    ，然事後已與被害人達成民事和解賠償損害及被告犯後在證
    據明確情形下，猶否認犯行，犯後態度不佳等一切情狀，對
    被告量處有期徒刑八月以資懲戒。
八、據上論斷，應依刑事訴訟法第452條、第299條第1項前段，
    刑法第185條之4、第47條第1項，判決如主文。
中    華    民    國    97    年    3     月    24    日
                  刑事第三庭    審判長法  官  鄧希賢
                                      法  官  包梅真
                                      法  官  張銘晃
以上正本證明與原本無異。
如不服本判決，應於收受本判決後10日內，向本院提出上訴書狀
。其未敘述上訴理由者並得於提起上訴後10日內向本院補提理由
書狀（均須按他造當事人之人數附繕本）「切勿逕送上級法院」
。
                                      書記官  張宜柔
中    華    民    國    97    年    3     月    24    日
附錄法條：
刑法第一百八十五條之四：
駕駛動力交通工具肇事，致人死傷而逃逸者，處六月以上五年以
下有期徒刑。


司法院資訊處製作；財團法人民間司法改革基金會備份。
